【裁判字號】    92,簡抗,13
【裁判日期】    920516
【裁判案由】    確定訴訟費用額
【裁判全文】
臺灣臺北地方法民事裁定  九十二年度簡抗字第一三號
    抗  告  人  甲○○即慶育服.
                            .
    相  對  人  台北銀行股份有限公司
                            設台北市中山區○○○路○段五○號
    法定代理人  林基源      住.
                            （送達代收人池秀諒  住台北市中山區○○○路
                              .
右當事人間聲請確定訴訟費用額事件，對於中華民國九十一年十月三十一日日本院臺
北簡易庭裁定（九十一年度北簡聲字第四七六號），提起抗告，本院裁定如左：
    主      文
抗告駁回。
抗告程序費用由抗告人負擔。
    理      由
一、按「訴訟費用由敗訴之當事人負擔」；又「法院未於訴訟費用之裁判確定其費用
    額者，第一審受訴法院於該裁判有執行力，應依聲請並得依職權以裁定確定之」
    ，民事訴訟法第七十八條、第九十一條第一項分別定有明文。另「抗告法院認抗
    告為不合法或無理由者，應為駁回抗告之裁定」，該項規定對於簡易程序之抗告
    程序準用之，民事訴訟法第四百三十六條之一第三項、第四百九十二條第一項亦
    規定甚明。
二、本件抗告意旨略以：相對人指陳抗告人曾簽發本票，實乃相對人不察，該系爭本
    票為案外人林麗綢冒用抗告人名義所簽發，而抗告人現與案外人達成和解並保留
    刑事追訴權，故該訴訟費用應由案外人負擔等語，請求廢棄原裁定，訴訟費用新
    台幣（下同）五千九百一十元改由案外人林麗綢負擔。
三、經查：(1)相對人就其與抗告人間之本院八十九年度北簡字第一三四五七號給付票
    款事件，於判決確定之後，聲請確定訴訟費用額，而前揭民事宣示判決筆錄係諭
    知抗告人（即被告）應給付相對人（即原告）五十五萬元及自民國八十九年三月
    三十一日起至清償日止，按年息百分之五計算之利息。訴訟費用由抗告人負擔，
    並依職權宣告得假執行，此有前揭宣示判決筆錄可稽，則抗告人於前揭訴訟中，
    係受全部敗訴之判決，依前述民事訴訟法第七十八條之規定，應負擔前揭民事訴
    訟所支出之全部訴訟費用。(2)原審調閱前揭民事卷，審查第一審之裁判費為五千
    五百零二元、送達郵費為三百四十元、聲請程序費用為六十八元，合計為五千九
    百一十元，應由受敗訴人即抗告人負擔，於法並無不合。至於案外人林麗綢並非
    前揭八十九年度北簡字第一三四五七號給付票款事件之當事人，依法其無負擔訴
    訟費用之義務，本院亦無從令其負擔之。原審依據相對人之聲請，而核算所支出
    之訴訟費用五千九百一十元，應由受敗訴判決之抗告人負擔，於法並無不合。本
    件抗告意旨指摘原裁定不當，求為廢棄改由案外人林麗綢負擔，為無理由，應予
    駁回。
四、依民事訴訟法第四百三十六條之一第三項、第四百九十二條第一項、第九十五條
    、第七十八條，裁定如主文。
中    華      民      國      九十二    年      五      月    十六  日
                                民事第一庭
                                    審判長法  官  陳邦豪
                                          法  官  陳盈如
                                          法  官  呂淑玲
右為正本係照原本作成
本裁定不得抗告
中    華      民      國      九十二    年      五      月    十六  日
                                          書記官  方美雲


司法院資訊處製作；財團法人民間司法改革基金會備份。
